【裁判字號】    94,易,1927
【裁判日期】    950303
【裁判案由】    竊盜
【裁判全文】
臺灣臺北地方法院刑事判決              94年度易字第1927號
公  訴  人  臺灣臺北地方法院檢察署檢察官
被      告  甲○○
                    （現羈押在臺灣臺北看守所）
上列被告因竊盜案件，經檢察官提起公訴（94年偵字第20623 號
）及移送併辦（94年速偵字第645 號、95年偵字第2353號），本
院受理後被告為有罪之陳述，經合議庭裁定改行簡式審判程序，
判決如下：
    主  文
甲○○連續竊盜，累犯，處有期徒刑壹年，扣案之機車鑰匙貳支
均沒收。
    事  實
一、甲○○前因竊盜案件，分別經本院90年易字第1298號、91年
    易字第164 號判處有期徒刑7 月、8 月確定，經接續執行，
    而於92年5 月13日縮刑期滿執行完畢。詎復基於意圖為自己
    不法所有之概括犯意，連續於如附表編號一至三所示之犯罪
    時間、地點，竊取丙○○、丁○○、乙○○所有如附表所示
    之機車得手。嗣分別於如附表所示之查獲時間、地點為警查
    獲，其中附表編號二、三並扣得甲○○所有供竊盜用之機車
    鑰匙各1 支。
二、案經丙○○訴由臺北市政府警察局文山第二分局報告臺灣臺
    北地方法院檢察署檢察官偵查起訴及移送併辦，甲○○為有
    罪之陳述，經合議庭裁定改行簡式審判程序審理。
    理  由
一、上揭犯罪事實，業據被告甲○○於偵查及本院審理時均坦承
    不諱，核與被害人丙○○、丁○○、乙○○於警詢時指訴之
    情節大致相符，並有贓物認領保管單、臺北縣政府警察局車
    輛失竊電腦輸入單、臺北市政府警察局車輛尋獲電腦輸入單
    、車輛竊盜車牌失竊資料個別查詢報表─查詢車輛認可資料
    、車籍作業系統─查詢認可資料等附卷可資佐證，被告之犯
    行明確，洵堪認定。
二、核被告所為，係犯刑法第三百二十條第一項竊盜罪；其先後
    3 次犯行，時間甚近、手法相同，並均觸犯構成要件相同之
    罪名，顯係基於概括犯意為之，依連續犯規定論以一罪，並
    加重其刑。臺灣臺北地方法院檢察署94年速偵字第645 號、
    95年偵字第2353號移送併辦部分，雖未據檢察官提起公訴，
    惟因與已起訴之竊盜犯行有裁判上一罪之關係，為起訴效力
    所及，本院自應一併審判。又被告前因竊盜案件，分別經本
    院90年易字第1298號、91年易字第164 號判處有期徒刑7 月
    、8 月確定，經接續執行，於92年5 月13日縮刑期滿執行完
    畢，有臺灣高等法院被告前案紀錄表在卷可按，其5 年內再
    犯有期徒刑以上之罪，為累犯，依法加重其刑，並遞加重之
    。爰審酌被告前已因竊盜罪經法院判刑確定，並入獄執行，
    詎又為本件犯行；惟犯罪所得財物尚非甚鉅，犯後復能坦承
    犯行、態度尚屬良好等一切情狀，並考量公訴人亦具體求處
    有期徒刑1 年以上，而量處如主文所示之刑。至起訴書指訴
    被告有犯罪之習慣，而主張應併予強制工作之諭知，然本院
    審酌被告本次犯行，距離前案（即91年度易字第164 號）之
    犯罪時間，已近4 年，尚難認被告對於犯罪已成日常之惰性
    行為，而具犯罪之習性；且除被告本次所犯3 次犯行外，並
    無其他具體事證足認被告有犯罪習慣，爰不予宣告強制工作
    ，附此敘明。
三、如附表編號二、三所示被告為警查獲時所扣得之機車鑰匙各
    1 支，為其所有供犯罪所用之物，業據被告自承在卷，依刑
    法第三十八條第一項第二款規定，併予宣告沒收。
四、臺灣臺北地方法院檢察署94年偵字第23016 號併辦部分，檢
    察官指訴被告趁友人外出之際，至友人住處竊得電腦主機及
    螢幕各1 台，因認與本件已起訴部分之竊盜犯行有裁判上一
    罪之關係，惟核該併辦部分之犯罪情節、手法及所竊財物，
    均顯與本件迥異，實難認有概括犯意之存在，本院就此部分
    ，無從併辦，爰予退回，另由公訴人為適法之處理，附此敘
    明。
據上論斷，應依刑事訴訟法第二百七十三條之一第一項、第二百
九十九條第一項前段，刑法第五十六條、第三百二十條第一項、
第四十七條、第三十八條第一項第二款，罰金罰鍰提高標準條例
第一條前段，判決如主文。
本案經檢察官孟令士到庭執行職務。
中    華    民    國    95    年    3     月    3     日
                          刑事第三庭
                                法  官  王幸華
上正本證明與原本無異。
如不服本判決，應於判決送達後10日內向本院提出上訴狀（應抄
附繕本）。告訴人或被害人如對於本判決不服者，應具備理由請
求檢察官上訴，其上訴期間之計算係以檢察官收受判決正本之日
期為準。
                                書記官  陳泰寧
中    華    民    國    95    年    3     月    6     日
附表
┌──┬─────┬──────┬──────┬─────┬───────┬───┐
│    │犯罪時間  │犯罪地點    │被害人及財物│查獲時間  │查獲地點      │備註  │
├──┼─────┼──────┼──────┼─────┼───────┼───┤
│一  │94年10月22│臺北市立景美│丙○○所有之│94年10月23│臺北市文山區汀│94偵  │
│    │日晚間7時 │女子高級中學│車牌號碼SG2 │日晚間8時 │州路、基隆路口│20623 │
│    │許        │對面        │-926號機車  │40分許    │              │      │
├──┼─────┼──────┼──────┼─────┼───────┼───┤
│二  │94年12月25│臺北縣新店市│丁○○所有之│94年12月25│臺北縣深坑鄉北│94速偵│
│    │日凌晨1時 │中正路400巷 │車牌號碼HSD-│日凌晨3時 │深路1段100號前│645   │
│    │許        │22號前      │091號機車   │10分許    │              │      │
├──┼─────┼──────┼──────┼─────┼───────┼───┤
│三  │95年1月14 │臺北市○○街│乙○○所有之│94年1月14 │臺北縣新店市環│95偵  │
│    │日中午1時 │172巷1弄20號│車牌號碼AMB-│日下午2時 │河路、碧潭路口│2353號│
│    │許        │前          │098號機車   │許        │              │      │
└──┴─────┴──────┴──────┴─────┴───────┴───┘
附論罪科刑依據法條：
中華民國刑法第320條
(普通竊盜罪、竊佔罪)
意圖為自己或第三人不法之所有，而竊取他人之動產者，為竊盜
罪，處 5 年以下有期徒刑、拘役或 500 元以下罰金。
意圖為自己或第三人不法之利益，而竊佔他人之不動產者，依前
項之規定處斷。
前二項之未遂犯罰之。


司法院資訊處製作；財團法人民間司法改革基金會備份。
